【裁判字號】    98,易,883
【裁判日期】    980731
【裁判案由】    賭博
【裁判全文】
臺灣臺南地方法院刑事判決              98年度易字第883號
公  訴  人  臺灣臺南地方法院檢察署檢察官
被      告  甲○○
上列被告因賭博案件，經檢察官提起公訴（98年度偵字第2077號
），被告於準備程序期日就被訴事實為有罪陳述，本院裁定進行
簡式審判程序，判決如下：
    主  文
甲○○意圖營利，聚眾賭博，處有期徒刑陸月，減為有期徒刑參
月，如易科罰金，以銀元佰元即新臺幣玖佰元折算壹日。緩刑
貳年。
    事實及理由
一、犯罪事實：甲○○於民國（下同）94年4月至95年4月間為位
    於臺南市安平區○○○街19號建物承租人，其基於營利之意
    圖，於95年1月間某日至同年4月1日間，將上開場所提供予
    其有意賭博財物之友人黃期宗、屈曉梅、蕭宇鈞、蘇佩綺及
    王世志等人，以麻將作為賭博工具賭博財物，約定由甲○○
    每玩1圈即抽頭新臺幣（下同）900元，賭法則係每底700元
    ，每台100元為基準。自甲○○以上開方式收取抽頭金以來
    ，已陸續收取28800元許之款項。嗣因丙○○於95年4月1日
    在前揭地點賭博而與蘇佩綺發生糾紛，經丙○○向蘇珮綺、
    蕭宇鈞及王世志提起妨害自由告訴，始悉上情。案經臺灣臺
    南地方法院檢察署檢察官簽分偵辦起訴。
二、本件係經被告甲○○於準備程序為有罪之表示，而經本院裁
    定以簡式審判程序加以審理，依刑事訴訟法第273條之2、第
    159條第2項之規定，不適用傳聞法則有關限制證據能力之相
    關規定；並得依同法第310條之2準用第454條之規定製作略
    式判決書（僅記載「證據名稱」），合先敘明。
三、證據名稱：
(一)、被告甲○○於偵查及本院審理時之自白。
(二)、證人丙○○、屈曉梅、蕭宇鈞、蘇佩綺及王世志之偵訊證述
    。
四、論罪：核被告甲○○所為，係犯刑法第268條之意圖營利供
    給賭博場所及聚眾賭博罪。按刑事法若干犯罪行為態樣，本
    質上原具有反覆、延續實行之特徵，立法時既予特別歸類，
    定為犯罪構成要件之行為要素，則行為人基於概括之犯意，
    在密切接近之一定時、地持續實行之複次行為，倘依社會通
    念，於客觀上認為符合一個反覆、延續性之行為觀念者，於
    刑法評價上，即應僅成立一罪。學理上所稱「集合犯」之職
    業性、營業性或收集性等具有重複特質之犯罪均屬之，例如
    經營、從事業務、收集、販賣、製造、散布等行為概念者是
    （最高法院95年度臺上字第4686號刑事判決意旨參照）。準
    此，被告甲○○於上開時間承租該建物作為供人賭博之場所
    ，並收取抽頭金牟利，其本質上即具有反覆性，既含有多次
    性與反覆性，則其在同一時期內多次、反覆經營上述事業，
    應屬集合犯，而論以一罪。被告甲○○於上開期間供給賭博
    場所、聚眾賭博，均係基於一個賭博犯意之決定，而為達成
    同一犯罪之各個舉動，應屬法律概念之一行為，其以一行為
    而同時觸犯上述二罪名，為想像競合犯，應從一法定刑較重
    之意圖營利聚眾賭博罪處斷。爰審酌被告犯罪動機、手段、
    犯罪所得、犯罪後坦承不諱之態度，並斟酌其為單親尚需獨
    立扶養父親與兒子等一切情狀，量處如主文所示之刑。另被
    告行為後，刑法第41條第1項前段易科罰金之規定業已修正
    變更，新法規定：「犯最重本刑為五年以下有期徒刑以下之
    刑之罪，而受六個月以下有期徒刑或拘役之宣告者，得以新
    臺幣1千元、2千元或3千元折算一日，易科罰金。」但依據
    舊法及修正前罰金罰鍰提高標準條例第2條前段（現已刪除
    ）規定，被告行為時易科罰金折算標準，應以銀元1百元以
    上，3百元以下折算一日，經折算為新臺幣後，應以新臺幣3
    百元以上，9百元以下折算為一日。比較修正前後之易科罰
    金折算標準，當以修正前之規定，較有利於被告，依刑法第
    2條第1項規定，自應適用修正前刑法第41條第1項前段，定
    其易科罰金之折算標準。另本件被告犯罪行為之時間，係在
    96年4月24日以前，所犯罪名宣告刑在有期徒刑1年6月以下
    ，合於中華民國九十六年罪犯減刑條例第2條第1項第3款之
    規定，應減其宣告刑二分之一，並諭知易科罰金之折算標準
    （依修正前刑法第41條規定）。又被告前未曾受有期徒刑以
    上刑之宣告，素行良好，有台灣高等法院被告全國前案記錄
    表1份在卷可憑，經此起訴審判之刑事程序，應知所警惕，
    信無再犯之虞，本院因認所宣告之刑以暫不執行為適當，併
    諭知緩刑二年，以勵自新。
五、依刑事訴訟法第449條第1項前段、第454條第2項，修正後刑
    法第2條第1項前段、刑法第268條、第55條、第74條第1項第
    1款、修正前刑法第41條第1項前段，廢止前罰金罰鍰提高標
    準條例第2條，中華民國九十六年罪犯減刑條例第2條第1項
    第3款、第7條，判決如主文。
本案經檢察官乙○○到庭執行職務。
中    華    民    國    98    年    7     月    31    日
                  刑事第十庭    法  官  高如宜
以上正本證明與原本無異。
如不服本判決應於收受本判決後10日內向本院提出上訴書狀，並
應敘述具體理由。如未敘述上訴理由者，應於上訴期間屆滿後20
日內向本院補提理由書狀（均須按他造當事人之人數附繕本）「
切勿逕送上級法院」。
                                書記官  陳姿利
中    華    民    國    98    年    8     月    5     日
附錄本案論罪法條全文
中華民國刑法第268條
（圖利供給賭場或聚眾賭博罪）
意圖營利，供給賭博場所或聚眾賭博者，處3年以下有期徒刑，
得併科3千元以下罰金。


司法院資訊處製作；財團法人民間司法改革基金會備份。
